【裁判字號】    98,交抗,794
【裁判日期】    980804
【裁判案由】    聲明異議
【裁判全文】
臺灣高等法院臺中分院交通事件裁定     98年度交抗字第794號
  抗  告  人  甲○○
  即受處分人
上列抗告人因違反道路交通管理處罰條例案件，不服臺灣臺中地
方法院，中華民國98年7月8日所為裁定（原審案號：98年度交聲
字第2104號），提起抗告，本院裁定如下：
      主  文
抗告駁回。
      理  由
一、按受處分人不服道路交通管理處罰條例第8條所定主管機關
    所為之處罰者，得於接到裁決書之翌日起20日內，向管轄地
    方法院聲明異議，道路交通管理處罰條例第87條第1項定有
    明文；又交通法庭認聲明異議不合法律上之程式，且無從補
    正者，應以裁定駁回之，道路交通案件處理辦法第18條參照
    。
二、抗告意旨略以：系爭行政處分之附記謂「受處分人不服處罰
    者，得於接到裁決書之翌日起20日內，以司法狀紙提出聲明
    異議，載明裁決日期、字號及理由，交由本（豐原監理站）
    站轉送管轄地方法院」，是抗告人之聲明異議狀乃係於法定
    20日異議期間內於豐原監理站做成，應受已合法提起聲明異
    議之利益，不應將原處分機關之遲誤交由抗告人承擔，又依
    據行政罰法第26條第1項之刑事程序優先原則之規定，抗告
    人已受刑事法律之處罰，並已履行完畢，自不應再受系爭行
    政處分之處罰，一行為受到重複之處罰，違反了一行為不兩
    罰之法治國原則，爰提出抗告請求撤銷原裁定。
三、經查：本件抗告人甲○○於95年7月7日2時45分許，在台中
    縣豐原市○○路439號前，因酒後駕車，經測試呼氣酒精濃
    度每公升0.75毫克之違規，為台中縣警察局豐原分局以中縣
    警交字第HC0000000號舉發違反道路交通管理事件通知單舉
    發，原處分機關交通部公路總局台中區監理所豐原監理站遂
    於98年5月19日製發豐監稽違字第裁63-HC0000000號違反道
    路交通管理事件裁決書，依道路交通管理處罰條例第35條第
    1項第1款之規定，裁處罰鍰新台幣四萬五千元，並吊扣駕駛
    執照十二個月，施以道安講習，該裁決書已於98年5月22日
    送達抗告人住所台中縣豐原市○村里○○路310巷1號，由抗
    告人之同居人即其父黃永鋒收受，發生送達效力，此有原舉
    發機關95年8月20日中縣警交字第HC0000000號舉發違反道路
    交通管理事件通知單、原處分機關98年5月19日豐監稽違字
    第裁63-HC0000000號違反道路交通管理事件裁決書、送達證
    書影本在卷可稽，是抗告人如對原處分機關是項裁決不服而
    欲提起異議者，依首開說明，以法定聲明異議期間20日計至
    98年6月11日止，其異議期間即已屆滿，然抗告人遲至98年6
    月16日始具狀向原處分機關聲明異議，有原處分機關於聲明
    異議狀上所蓋收文章可稽，抗告人顯已逾越法定聲明異議之
    不變期間，原審法院駁回抗告人之聲明異議，認事、用法均
    無不當，抗告人上開抗告並無理由，應予駁回。
四、據上論斷，應依道路交通案件處理辦法第26條、刑事訴訟法
    第412條，裁定如主文。
中    華    民    國    98    年    8     月    4     日
            刑事第九庭  審判長法  官  江  德  千
                              法  官  許  旭  聖
                              法  官  康  應  龍
以上正本證明與原本無異。
不得再抗告。
                              書記官  陳  振  海
中    華    民    國    98    年    8     月    5     日


司法院資訊處製作；財團法人民間司法改革基金會備份。
